# 可转债

提问人：zhs7403 时间：2019-07-22 19:58:13
可转债债务部分摊余成本计算利率时候按照哪一个利率？是假设类似公司债券的市场利率还是债券部分的内含报酬？

回答人：chenyiwei
假设类似公司债券（不附转换权）于发行日的市场利率（到期收益率）。

提问人：zhs7403 时间：2019-07-23 14:07:15
在计算债务工具初始计量时按这个利率没问题，如果后续摊余成本计算财务费用是否也是这个利率？还是需要重新计算内含报酬率？

回答人：chenyiwei
也是这个利率。这是实际利率法的一般原则。